【裁判字號】    97,易,490
【裁判日期】    970730
【裁判案由】    竊盜
【裁判全文】
臺灣士林地方法院刑事判決               97年度易字第490號
公  訴  人  臺灣士林地方法院檢察署檢察官
被      告  乙○○
上列被告因竊盜案件，經檢察官提起公訴（97年度偵字第1614號
、第2205號），被告於準備程序中就被訴事實為有罪之陳述，經
本院裁定改依簡式程序審理，並判決如下：
    主  文
乙○○竊盜，累犯，處有期徒刑月，如易科罰金，以新臺幣壹
仟元折算壹日；又踰越牆垣竊盜，累犯，處有期徒刑伍月，如易
科罰金，以新臺幣壹仟元折算壹日。應執行有期徒刑陸月，如易
科罰金，以新臺幣壹仟元折算壹日。
    事  實
一、乙○○前因犯竊盜罪，經本院以94年度易字第173 號判決判
    處有期徒刑1 年8 月，嗣經臺灣高等法院以94年度上易字第
    1594號判決駁回上訴確定，並於96年3 月30日縮刑假釋出監
    ，所餘期間付保護管束，於96年9 月22日保護管束期滿，未
    經撤銷假釋，視為執行完畢。詎乙○○仍未悛悔，復意圖為
    自己不法之所有，而基於竊盜之犯意，於97年1 月10日駕駛
    車牌號碼4857-QJ 號自用小貨車，分別為如下之竊盜犯行：
(一)、先於當日19時許，在臺北縣石門鄉石門加油站對面磚場旁空
    地，徒手竊取戊○○所有之鋁門框鋁條2 支及丙○○所有之
    沐浴乳7 瓶、洗面乳8 瓶及鋁臉盆1 個等物得手（合計價值
    約新臺幣< 下同>2,500元）。
(二)、復於同日前往臺北縣石門鄉十八王宮廟地下街，以翻越矮牆
    方式，進入因颱風遭吹開屋頂鐵皮而未營業之商店內，徒手
    竊取甲○○所有之電纜線1 綑、白鐵架底盤1 個、白長壽香
    菸20包、長壽尊爵10號菸7 包、鋁罐飲料24瓶等物得手（合
    計價值約3, 000元）。嗣於翌日（即97年1 月11日）凌晨0
    時許，乙○○駕駛上開自用小貨車停放在台北縣金山鄉○○○路1.7 公里處路旁空地，經巡邏員警見其形跡可疑而上前
    盤查，乙○○於有偵查權之司法警察尚未查覺其犯罪前，主
    動向上前實施盤查之員警丁○○供出上開竊盜犯行，並經警
    當場在貨車車斗上扣得前開竊得贓物（已由所有人戊○○、
    丙○○、甲○○分別領回）而查悉上情。
二、案經臺北縣政府警察局金山分局報告臺灣士林地方法院檢察
    署檢察官偵查起訴，並經本院改依簡式審判程序審理。
    理  由
壹、證據能力之判斷
一、按簡式審判程序之證據調查，不受第159 條第1 項之限制，
    刑事訴訟法第273 條之2 定有明文，是依上開規定，於行簡
    式審判程序之案件，被告以外之人於審判外之陳述，除有其
    他不得作為證據之法定事由外，應認具有證據能力。
二、查證人即被害人戊○○、甲○○及丙○○於警詢中所為之證
    述（參見臺灣士林地方法院檢察署97年度偵字第1614號卷第
    17頁至第18頁、第19至20頁及97年度偵字第2205號卷第4頁
    至第5 頁），雖均係被告以外之人於審判外之陳述，惟因本
    案採行簡式審判程序，復無其他不得做為證據之法定事由，
    揆諸首揭說明，應認均具有證據能力。
貳、本案論罪科刑
一、上揭事實，業據被告乙○○於警詢、偵查中及本院審理時迭
    承不諱（參見同上偵字第1614號卷第10頁至第11頁、第43頁
    、第61頁，本院卷第82頁、第87頁至第88頁），核與證人即
    被害人戊○○、丙○○與林青田證述其等所有之前揭財物遭
    竊情節（參見同上偵字第1614號卷第17頁至第20頁、偵字第
    第2205號偵卷第4 頁至第5 頁），及證人即本件查獲員警丁○○證述查獲被告之經過及被告行竊之十八王宮廟地下街商
    店，前因颱風將商店之鐵皮吹開，故被告只需翻牆即可進入
    商店，該商店於案發時已經無營業等語（參見本院卷第25頁
    至第27頁）相符；此外，並有被害人戊○○、丙○○及甲○○等人領回上開遭竊物品後，分別出具之贓物認領保管單各
    1 紙（附於同上偵字第1614號卷第31頁、第32頁，偵字第22
    05號卷第6 頁）、贓物照片6 幀（附於偵字第1614號卷第34
    頁至第36頁）及現場照片8 幀（附於偵字第第1614號卷第52
    至第55頁）等件在卷可稽。綜上，堪認被告自白與事實相符
    ，可以採信，本案事證至為明確，被告犯行堪予認定，自應
    依法論科。
二、按行為人侵入一人家竊取財物，其所竊取者，雖屬2 人之財
    物，然若非行為人所能知悉，應成立一竊盜罪，不發生數罪
    之問題（最高法院29年度上字第1403號判例意旨參照），查
    本件被告係於同一時間，一次竊取被害人戊○○所有置放於
    臺北縣石門鄉石門加油站對面磚場旁空地之鋁條，及丙○○
    所有置放在該空地上之洗衣間內之沐浴乳、洗面乳及鋁臉盆
    等物得手，因上開財物放置地點接近，且難以由外觀上判斷
    屬於不同人所有，自難認被告於行竊當時，已可知悉所竊取
    為不同人所有之物，故被告竊取上開財物，依據前揭說明，
    應僅成立一竊盜罪。又按以竹片由牆壁裂縫深入隔壁倉庫內
    竊取財物，依最高法院42年度台上字第359 號判例意旨，認
    係與踰越牆垣竊盜發生同樣結果之行為，而構成刑法第321
    條第1 項第2 款之罪，顯見該款所謂「牆垣」，並不以住宅
    或有人居住之建築物之牆垣為必要，查被告因地下街商店之
    屋頂鐵皮遭颱風吹開，遂翻爬商店矮牆進入店內竊取財物得
    手，縱該商店當時已無營業，揆諸前揭說明，仍該當於踰越
    牆垣竊盜犯行。故核被告乙○○所為，犯罪事實一、(一)部分
    ，係犯刑法第320 條第1 項之竊盜既遂罪，犯罪事實一、(二)
    部分，係犯刑法第321 條第1 項第2 款之踰越牆垣竊盜既遂
    罪。被告所犯上開2 罪，犯意各別，行為互殊，應予分論併
    罰。被告有如事實欄所載前案科刑及執行之記錄，有臺灣高
    等法院被告前案紀錄表在卷可稽，其於有期徒刑執行完畢後
    5 年內，故意再犯本案有期徒刑以上之各罪，均為累犯，應
    分別依刑法第47條第1 項之規定加重其刑。又被告於有偵查
    犯罪權限之人未發覺犯罪前，主動向前來盤查之員警丁○○
    自首前開2 次竊盜之犯行，嗣並接受裁判，堪認合於自首要
    件，爰依刑法第62條前段之規定，分別減輕其刑，起訴書雖
    漏未敘及被告上開自首情事，惟業經蒞庭實行公訴檢察官於
    本院審理中補充敘明，併此指明。又就上開刑之加重及減刑
    ，依法先加後減之。
三、爰審酌被告正值盛年，不思循正當途徑獲取財物，先後2 次
    行竊，足認品行不佳，惟竊得財物價值不高，並均由被害人
    領回，犯罪所生危害程度尚屬輕微，犯後坦承犯行，態度良
    好，並其犯罪之動機、目的及其智識程度等一切情狀，分別
    量處如主文所示之刑，並分別諭知易科罰金之折算標準及依
    法定其應執行刑，以示懲儆，至公訴人就被告涉犯加重竊盜
    犯行部分所為求刑尚嫌過重，附此敘明。
據上論斷，應依刑事訴訟法第284 條之1 、第273 條之1 第1 項
、第299 條第1 項前段，刑法第320 條第1 項、第321 條第1 項
第2 款、第47條第1 項、第62條前段、第41條第1 項前段、第2
項、第51條第5款，刑法施行法第1條之1，判決如主文。
本案經檢察官蔡啟文到庭執行職務。
中    華    民    國    97    年    7     月    30    日
                  刑事第二庭法  官  吳祚丞
以上正本證明與原本無異。
如不服本判決應於送達後10日內，向本院提出上訴書狀。其未敘
述上訴理由者，應於上訴期間屆滿後20日內向本院補提理由書狀
（均須按他造當事人之人數附繕本）。
                            書記官  方蘭芬
中    華    民    國    97    年    7     月    30    日
附錄本案論罪科刑法條全文：
中華民國刑法第320 條（普通竊盜罪）
意圖為自己或第三人不法之所有，而竊取他人之動產者，為竊盜
罪，處5 年以下有期徒刑、拘役或5 百元以下罰金。
前二項之未遂犯罰之。
中華民國刑法第321條（加重竊盜罪）
犯竊盜罪而有下列列情形之一者，處六月以上、五年以下有期徒
刑：
一、於夜間侵入住宅或有人居住之建築物、船艦或隱匿其內而犯
    之者。
二、毀越門扇、牆垣或其他安全設備而犯之者。
三、攜帶兇器而犯之者。
四、結夥三人以上而犯之者。
五、乘火災、水災或其他災害之際而犯之者。
六、在車站或埠頭而犯之者。
前項之未遂犯罰之。


司法院資訊處製作；財團法人民間司法改革基金會備份。
